臺灣桃園地方法院小額民事判決
111年度壢小字第508號
原      告  江欣璉  


被      告  丁潔塵  

訴訟代理人  莊秉軒  
上列當事人間請求損害賠償(交通)事件，本院於民國111年4月20
日言詞辯論終結，判決如下：
    主    文
一、被告應給付原告新臺幣（下同）9,927元。
二、原告其餘之訴駁回。
三、訴訟費用1,000元，由被告負擔377元，其餘由原告負擔。
四、本判決原告勝訴部分得假執行。
    理  由  要  領
一、按民事訴訟法第436條之8第1項規定：「關於請求給付金錢
    或其他代替物或有價證券之訴訟，其標的金額或價額在新台
    幣十萬元以下者，適用本章所定之小額程序。」同法第436
    條之18規定：「判決書得僅記載主文，就當事人有爭執事項
    ，於必要時得加記理由要領。」
二、原告主張
　　被告於民國111年1月6日7時48分許，駕駛車牌號碼000-0000
    號自小客車（下稱肇事車輛），行經台66線西向19公里處，
    撞擊訴外人王秀蘭所有、原告駕駛之車牌號碼000-0000號自
    小客車（下稱系爭車輛）。系爭車輛修復費用共26,300元，
    原告並已自訴外人王秀蘭受讓系爭車輛之損害賠償請求權。
    爰依民法侵權行為之規定，提起本件訴訟等語。並聲明：被
    告應給付原告26,300元。
三、被告答辯
　　就被告應負肇事責任不爭執。但關於系爭車輛後行李廂蓋部
    分之損害，並非因本件事故造成等語。並聲明：原告之訴駁
    回。
四、是依上開說明，以下僅就原告得請求賠償之金額若干？記載
    理由要領如下：
（一）按民法第213條第1、3項規定：「負損害賠償責任者，除
      法律另有規定或契約另有訂定外，應回復他方損害發生前
      之原狀。第1項情形，債權人得請求支付回復原狀所必要
      之費用，以代回復原狀。」
（二）經查，系爭車輛修理費用為26,300元，修復項目包含行李
      箱廂蓋、左後燈及後保險桿，有估價單在卷可證（見本院
      卷第15、16頁）。然查系爭車輛現場照片，系爭車輛左後
      燈並無受損痕跡（見本院卷第28至31頁），是關於系爭車
      輛左後燈之修復費用，應與本件事故無因果關係。
（三）次查現場照片，系爭車輛後行李廂蓋固然有一凹陷痕跡，
      然系爭車輛後方最突出處之後保險桿，則無凹陷情形（見
      本院卷第28至31頁）；再比對原告提出之肇事車輛三視圖
      ，肇事車輛車頭幾乎為一平面，並無特別突起之處（見本
      院卷第41頁），是肇事車輛顯無可能單純造成系爭車輛後
      行李廂蓋單點凹陷，卻不同時造成系爭車輛後保險桿凹陷
      。是可反面推知系爭車輛後行李廂蓋之損害，並非因本件
      事故所致。上開估價單關於後行李廂蓋之修復費用，即與
      本件事故無因果關係。
（四）上開估價單於剔除行李廂蓋防水膠條、後牌照框襯墊、行
      李廂蓋、行李廂蓋徽飾、行李廂門銘牌板NO.1、尾門飾板
      固定扣、行李廂門外飾板、尾門飾板膠條、行李廂蓋飾板
      膠條、行李廂蓋飾板墊NO.1、左後組合燈總成、後掀背門
      行李廂蓋/尾門外板噴塗時間、行李廂蓋：更換、左後燈
      ：更換及行李廂蓋樞紐校正等項目後，剩餘金額共計9,92
      7元，原告請求在此範圍內，為有理由；逾此部分之請求
      則屬無據。
五、綜上所述，原告依侵權行為之法律關係，請求被告給付原告
    9,927元，為有理由，應予准許。逾此部分之請求則屬無據
    ，應予駁回。
六、本件原告勝訴部分係依民事訴訟法第436條之8適用小額訴訟
    程序所為之判決，應就被告敗訴部分，依同法第436條之20
    規定，依職權宣告假執行。
七、本件事證已臻明確，兩造其餘主張陳述及所提之證據，經審
    酌均與本院前揭判斷無影響，毋庸一一論述，附此敘明。
八、訴訟費用負擔之依據：民事訴訟法第79條。並依職權確定訴
    訟費用額如主文第3項所示。
中　　華　　民　　國　　111 　年　　5 　　月　　13　　日
　　　　　　　　　　　　　中壢簡易庭 法　官  周仕弘
以上為正本係照原本作成。
如不服本判決，應於送達後20日內，向本院提出上訴狀並表明上
訴理由，如於本判決宣示後送達前提起上訴者，應於判決送達後
20日內補提上訴理由書（須附繕本）。
中　　華　　民　　國　　111 　年　　5 　　月　　13　　日
　　　　　　　　　　　　　　　　　　 書記官 巫嘉芸
附錄：
一、民事訴訟法第436條之24第2項：
　　對於小額程序之第一審裁判上訴或抗告，非以其違背法令為
    理由，不得為之。
二、民事訴訟法第436條之25：
　　上訴狀內應記載上訴理由，表明下列各款事項：
(一)原判決所違背之法令及其具體內容。
(二)依訴訟資料可認為原判決有違背法令之具體事實。